# 收入净额列示

提问人：xiaochao1212 时间：2018-05-08 17:45:23
请教：客户A即是供应商也是客户，如果客户部分零部件卖给公司，且该零部件只能用于客户A的产品，即使公司分别与客户A的销售部，采购部进行谈判采购，但是该部分零部件只能用于客户A产品的销售，那么公司对客户A的收入应该扣除该部分零件净额确认收入，这样理解是否合理?

回答人：chenyiwei
一般理解应是这样。“该零部件只能用于客户A的产品”就说明该部分零部件所有权上主要风险和报酬未转移给被审计单位，同时客户A也未放弃对其控制。